【裁判字號】    95,上訴,930
【裁判日期】    950825
【裁判案由】    違反毒品危害防制條例
【裁判全文】
臺灣高等法院高雄分院刑事判決         95年度上訴字第930號
上  訴  人
即  被  告  乙○○
                    現另案在臺灣高雄第二監獄執行中
選任辯護人  梁智豪律師
            王仁聰 律師
上列上訴人因違反毒品危害防制條例案件，不服臺灣高雄地方法
院94年度訴字第4034號中華民國95年4 月25日第一審判決（起訴
案號：臺灣高雄地方法院檢察署94年度偵字第16634 號），提起
上訴，本院判決如下：
    主  文
原判決撤銷。
乙○○幫助販賣第一級毒品未遂，累犯，處有期徒刑伍年。扣案
之行動電話手機壹支（門號0000000000號，含SIM 卡壹枚）沒收
。
    事  實
一、乙○○（綽號小飛俠）前於民國85年間因違反肅清煙毒條例
    案件，經臺灣高雄地方法院判處有期徒刑3 年2 月確定，於
    88年8 月5 日縮短刑期假釋出監；惟於假釋期間之88年間因
    施用毒品案件，經執行觀察勒戒、強制戒治後，上開假釋遭
    撤銷，而自90年2 月22日入監執行殘刑，後於93年9 月1 日
    縮刑期滿執行完畢。猶不知警惕，明知海洛因屬第一級毒品
    ，不得非法持有、販賣，亦明知其友人甲○○（綽號醜猴，
    另案由檢察官偵辦中）有販賣第一級毒品海洛因行為，適有
    綽號「阿浪」之郭建志於94年7 月25日下午7 時40分許，在
    高雄市○○區○○路與正言路某加油站內因持有海洛因為警
    查獲，經郭建志供出毒品來源，郭建志為配合員警查緝毒品
    ，乃於同日（94年7 月25日）下午9 時56分28秒許，以其持
    用之0000000000號行動電話，撥打乙○○所有之0000000000
    號行動電話，佯請乙○○代為聯絡甲○○，欲購買約1 兩之
    海洛因，並代為詢問價格，乙○○應允之；乙○○乃基於幫
    助甲○○販賣第一級毒品海洛因之故意，旋於同日下午9 時
    58分27秒許，以上開0000000000號行動電話電話撥打甲○○
    持用之0000000000號行動電話，將郭建志欲購買海洛因事轉
    知原即有意圖營利販買海洛因故意之甲○○；惟因甲○○該
    時並無海洛因現貨，乙○○遂自同日下午10時0 分55秒起至
    同日下午11時40分12秒許止，密集以上開0000000000號行動
    電話與甲○○、郭建志（含郭建志另持用之0000000000號行
    動電話）相互聯絡；期間，郭建志與乙○○通話中（非當日
    第一次之通話），曾向乙○○表示1 兩海洛因之價格不要超
    過新臺幣（下同）18萬元，乙○○亦將郭建志希望之價格轉
    知甲○○，而郭建志、甲○○於與乙○○通聯過程中，均曾
    各自允諾若交易成功將給予乙○○1 萬元酬勞；其後，甲○
    ○於同日下午11時20分許，在高雄市○○路及瑞隆路口，向
    年籍姓名不詳綽號「老兄」之成年男子，以15萬元販入海洛
    因3 包（合計淨重38.69 公克，合計空包裝重2.05公克）後
    ，乃向乙○○告知已取得海洛因，乙○○即再轉知郭建志，
    並與郭建志約定將在高雄市○○區○○路633 號「大帑殿KT
    V 」由甲○○與郭建志交易海洛因。
二、嗣至翌日（94年7 月26日）上午0 時30分許，甲○○攜帶上
    開3 包海洛因抵達上開「大帑殿KTV 」前，與已先行到達而
    在門外等候之乙○○一同進入該KTV 中庭時，即為在場埋伏
    之員警當場查獲，並自乙○○身上扣得乙○○所有供聯絡販
    毒事宜用之ELIYA 牌行動電話手機1 支（門號0000000000號
    ，含SIM 卡1 枚），並自甲○○身上扣得上開海洛因3 包。
三、案經高雄市警察局鼓山分局報告高雄地方法院檢察署檢察官
    偵查後起訴。
    理  由
一、程序方面─
    上訴人即被告乙○○（以下簡稱被告）、選任辯護人均爭執
    甲○○、郭建志於警詢陳述，屬審判外之陳述，且甲○○於
    偵訊、原審、本院亦抗辯稱其於警詢陳述，係在其藥癮發作
    情況下，依員警指示而為，而不具證據能力。惟查：
  1.經本院勘驗甲○○警詢錄音帶結果：「警詢錄音為連續錄
    音。甲○○警詢陳述與警詢筆錄內容大致相符。甲○○
    回答語氣深沈平靜，內容清晰可辨，曾經有打呵欠情事。
    未發現有員警指示甲○○就問題為如何回答之情形。綜觀
    上情，甲○○警詢當時並無喪失精神意識之情形。」，有該
    勘驗筆錄在卷可憑（見本院卷第119 頁）。足認甲○○警詢
    陳述，係在其自由意志下所為無訛。
  2.甲○○業於偵訊、原審、本院，郭建志亦於原審均以證人身
    分到庭具結作證，並接受交互詰問，對被告詰問、對質之權
    利並未剝奪；且郭建志於原審亦未有其於警詢陳述有何違反
    其意志之抗辯；復已予被告、選任辯護人辯明甲○○、郭建
    志於警詢或偵訊陳（證）述內容之機會。
  3.甲○○就是否有允諾給予被告1 萬元報酬事，於原審、本院
    所證已與警詢不符，而郭建志就除本次為警查獲外，之前曾
    否委託被告聯絡甲○○購買毒品一事，於原審所證亦與其警
    詢陳述不符；本院審酌甲○○、郭建志於警詢陳述，其等係
    就單一問題為具體陳述，甲○○並語氣深沈平靜，內容清晰
    可辨，郭建志則未曾有遭刑求逼供或不法情事抗辯，業如前
    述。足認其等警詢陳述具任意性，並有特別可信之情況，復
    為證明本件犯罪事實存否所必要。
  4.綜上所述，依刑事訴訟法第159 條之2 規定，甲○○、郭建
    志於警詢陳述，均具證據能力（至於證明力之強弱，則屬另
    一問題）。
二、認定犯罪事實所憑證據及理由─
  (一)訊據被告固坦承其綽號為「小飛俠」，於94年7 月25日下午
    9 時56分28秒許以後，曾使用0000000000號行動電話，多次
    與綽號「阿浪」之乙○○持用之0000000000號、0000000000
    號行動電話、綽號「醜猴」之甲○○持用之0000000000號行
    動電話聯絡相關郭建志欲向甲○○購買第一級毒品海洛因事
    宜，其後並約定在高雄市○○區○○路633 號「大帑殿KTV
    」由甲○○與郭建志交易海洛因，後於嗣翌日上午0 時30分
    許，甲○○攜帶海洛因3 包抵達上開「大帑殿KTV 」，於其
    與甲○○進入該KTV 中庭時，為警查獲等情，惟矢口否認有
    幫助販賣第一級毒品海洛因犯行，辯稱：「伊只是幫郭建志
    聯絡甲○○要購買海洛因，不能因郭建志說伊有販賣，就認
    定伊有販毒」云云。
  (二)經查：
  1.為警於94年7 月26日上午0 時30分許，在上開明華路633 號
    「大帑殿KTV 」中庭，自甲○○身上查扣之白粉3 包，經鑑
    驗均含有第一級毒品海洛因成分（合計淨重38.69 公克，合
    計空包裝重2.05公克），有法務部調查局94年10月7 日調科
    壹字第220021126 號鑑定通知書1 紙在卷可按（見94偵1663
    4 號卷第96頁）；且上開海洛因係甲○○於94年7 月25日下
    午11時20分許，在高雄市○○路及瑞隆路口，向年籍姓名不
    詳綽號「老兄」之成年男子以15萬元購得一節，亦據甲○○
    於警詢陳述明確（見警卷第4 頁）。至於甲○○於原審、本
    院就購得上開海洛因3 包之時間，或稱「於94年7 月25日中
    午左右購入」（見原審卷第97頁）、「94年7 月25日下午5
    、6 點買的」（見本院卷第120 頁）等語，不僅前後陳述不
    一，亦與其於警詢所陳不同；本院審酌人類之記憶會隨時間
    之經過而趨於模糊，若非刻意就某一記憶有所隱瞞或故意扭
    曲，自應以距事發最近之記憶較為清楚可信；而甲○○自始
    即承認上開海洛因3 包為其所購得，當無於初次陳述時，即
    為曲意為購買時間不實陳述之必要，自仍應認甲○○購得上
    開海洛因3 包之時間為94年7 月25日下午11時20分許，併此
    說明。又甲○○以15萬元販入扣案海洛因後，欲以18萬元售
    出，其有賺取差價營利之意圖亦明。
  2.郭建志於94年7 月25日下午7 時40分許，因持有毒品案件經
    警查獲後，供出毒品來源，而為配合員警查緝毒品，乃自同
    日下午9 時56分28秒許起，以其持用之0000000000號行動電
    話撥打被告持用之0000000000號行動電話，佯請被告代為聯
    絡賣主甲○○，欲購買約1 兩之第一級毒品海洛因，經被告
    與甲○○持用之0000000000號行動電話多次聯絡後，乃約定
    將在上開明華路633 號「大帑殿KTV 」由甲○○與郭建志交
    易海洛因，被告與甲○○並因此於翌日（26日）上午0 時30
    分許為埋伏員警查獲等情。業據：
  證人郭建志於警詢、原審分別陳（證）稱：「伊綽號『阿浪
    』，使用0000000000號、0000000000號行動電話，伊於94年
    7 月25日下午7 時40分許，在高雄市○○區○○路與正言路
    旁之加油站被查獲持有3 包海洛因，後伊向警方提供上線，
    查緝賣伊海洛因的上手，所以於同日下午9 時50分許以伊行
    動電話0000000000號撥打綽號『小飛俠』的行動電話000000
    0000號，要聯絡『醜猴』購買海洛因1 兩，價錢是18萬元，
    後來同日下午11時30分許，『小飛俠』打電話給伊，說約好
    『醜猴』，就約在明華路633 號『大帑殿KTV 』中庭等，之
    後『小飛俠』與『醜猴』於26日上午0 時30分前來，就被警
    察查獲；伊向乙○○說如果伊有向甲○○以18萬元買1 兩海
    洛因成功，會給他1 萬元作為利益，乙○○說是朋友不用」
    （見警卷第16至18頁）、「伊於94年7 月25日下午7 時40分
    在高雄市○○區○○路與建國路口加油站被警察查獲海洛因
    3 包；乙○○綽號叫『小飛俠』，與伊是朋友，他認識『醜
    猴』甲○○；因伊沒有『醜猴』的電話，所以94年7 月25日
    當天有打電話麻煩乙○○幫伊打電話給甲○○，幫伊問毒品
    的價格，如果有買到，伊會給他一點酬勞，但乙○○說不用
    酬勞；後來乙○○在電話中告知伊對方要賣18萬元，確定後
    價格之後，伊等約在中華路『大帑殿KTV 』（應為明華路之
    誤），是乙○○於94年7 月25日晚上10點多到11點多回覆伊
    電話，伊有帶警察去『大帑殿KTV 』；伊94年7 月25日當天
    在電話裡告訴乙○○伊要購買海洛因1 兩，叫他去聯絡『醜
    猴』看看，看是否有1 兩海洛因可以賣給伊，並且問價格是
    多少錢；乙○○最初在第一通電話中說，要聯絡『醜猴』看
    看，而且沒有告訴伊1 兩的價格多少，掛斷電話之後，伊再
    打給乙○○，告訴乙○○說1 兩的價格不要超過18萬元，後
    來乙○○再打過來給伊時，說有毒品，1 兩賣18萬元，在電
    話中，伊有告訴乙○○要給他酬勞，但乙○○說不要」（見
    原審卷第125 至131 頁）等語明確。
  被告於警詢、偵訊、原審分別陳稱：「伊綽號『小飛俠』，
    使用0000000000號行動電話；郭建志於94年7 月25日下午10
    時許打電話給伊，要伊找綽號『醜猴』的甲○○連絡買1 兩
    海洛因，伊有以0000000000號行動電話與郭建志、甲○○聯
    絡，後來伊與甲○○去明華路633 號『大帑殿KTV 』，甲○
    ○與郭建志要交易毒品，伊與甲○○被警察查獲，有扣到3
    包海洛因是甲○○的」（見警卷第10、11頁）、「郭建志打
    電話給伊，叫伊約甲○○要拿18萬元海洛因1 兩，叫伊打電
    話給甲○○，並說要給伊1 萬元，伊說不用；甲○○有答應
    要賣海洛因給郭建志，伊與甲○○就去KTV ，甲○○還未交
    付毒品就被查到」（見94偵16634 號卷第7 頁）「郭建志是
    於94年7 月25日晚上10點左右用0000000000號行動電話打伊
    的行動電話0000000000號，說要找要『醜猴』的甲○○買1
    兩海洛因，伊就打給甲○○，說郭建志要向他買海洛因，郭
    建志又有打電話來，後來就約在高雄市○○路『大帑殿KTV
    』中庭見面做交易，伊與甲○○一到現場，甲○○還沒有把
    要賣給郭建志的毒品拿出來之前，就被埋伏的警員查獲」、
    「伊打電話給甲○○，說郭建志要向他購毒品，甲○○說好
    ，但說要聯絡看看」、「當天去『大帑殿KTV 』，甲○○確
    實要交付毒品海洛因，不是要喝酒，伊對郭建志當天與伊電
    話聯絡內容，沒有意見」」（見原審卷第32、199 、133 頁
    ）等語在卷。
  證人甲○○於警詢、偵訊、原審、本院分別陳（證）稱：「
    乙○○向伊表示他朋友要以18萬元代價買海洛因，伊有說要
    給乙○○1 萬元代價作為酬傭」（見警卷第3 、4 頁）、「
    乙○○有打電話給伊說要買1 兩海洛因」（見94偵16634 號
    卷第37頁）、「乙○○於25日晚上10點或11點左右打電話給
    伊，問伊是否有毒品海洛因」（見原審卷第99頁）、「94年
    7 月25日那天晚上，在電話中乙○○有提到有人要向伊買海
    洛因」（見本院卷第115 頁）等語明確。
  被告使用之0000000000號行動電話，自94年7 月25日下午9
    時56分28秒許起至同日下午11時40分12秒止，多次密集與郭
    建宏持用之0000000000號行動電話（9 次）、0000000000號
    行動電話（1 次），甲○○持用之0000000000號行動電話（
    8 次）通聯，有行動電話通聯紀錄2 紙在卷可稽（見94偵16
    634 號卷第82、83頁）；而該通聯過程亦顯示，郭建宏於94
    年7 月25日下午9 時56分28秒許以0000000000號行動電話與
    被告聯絡後，被告即於同日下午9 時58分27秒許與甲○○聯
    絡等情。
  綜上所述，被告之供述核與證人郭建志之陳（證）述，及上
    開行動電話通聯紀錄所顯示之情形相符；且證人甲○○亦不
    否認確曾接聽被告轉知有人欲向其購買1 兩海洛因之情事；
    又證人甲○○係於94年7 月25日下午11時20分許，始以15萬
    元購得本件扣案海洛因3 包，業如前述；再者，被告確有陪
    同甲○○前往上開「大帑殿KTV 」欲與郭建志交易海洛因毒
    品而為警查等情。自足認被告確有於郭建志佯稱欲向甲○○
    購買1 兩海洛因後，與購毒者（郭建志）、販毒者（甲○○
    ）雙方聯絡，並陪同甲○○前往約定交易海洛因之地點無訛
    。至於甲○○自警詢起即抗辯其前往上開「大帑殿KTV 」，
    係為喝酒，而非欲與郭建志交易海洛因云云；惟與上開事證
    不符，自不可信，併此說明。
  3.被告固抗辯其行為僅係代郭建志聯絡購買海洛因之事宜，而
    否認有幫助販賣海洛因犯行云云。惟按「刑法上之幫助犯，
    係對於犯罪與正犯有共同之認識，而以幫助之意思，對於正
    犯資以助力，使其犯罪易於達成，而未參與實施犯罪之行為
    者而言；循此而論，如未參與實施犯罪構成要件之行為，且
    係出於幫助之意思提供助力，即屬幫助犯，而非共同正犯」
    。本件依被告於原審陳稱：「94年7 月25日之前，甲○○確
    實有在販賣毒品，伊也知情；因為伊之前有向甲○○要過毒
    品，也聽過別人打電語給甲○○，甲○○告訴伊，那是人家
    要拿東西，東西應該就是毒品」等語在卷（見原審卷第133
    頁），及證人甲○○於警詢陳稱：「乙○○向伊表示他朋友
    要以18萬元代價買海洛因，伊有說要給乙○○1 萬元代價作
    為酬傭」等語，業如前述；則被告於本件查獲前，既已知悉
    甲○○有販賣毒品行為，於郭建志請其代為聯絡甲○○後，
    不僅多次與郭建志、甲○○聯絡，並陪同甲○○前往交易地
    點，甲○○復允諾事成後將給予1 萬元酬勞，雖其未參與本
    件扣案海洛因之取得、交付，或決定販賣之價格，但其代為
    聯絡之行為，顯對對甲○○欲販賣海洛因予郭建志之行為資
    以助力無訛。至於被告對郭建志欲向甲○○購賣海洛因一節
    ，亦有助力（郭建宏持有海洛因或施用海洛因之行為尚屬未
    遂，被告幫助郭建志購買海洛因之行為，自不構成幫助犯）
    ，惟並不妨礙其對甲○○販賣海洛因行為資以助力，併此說
    明）
  4.復有被告所有供聯絡幫助販賣海洛因事宜用之ELIYA 牌行動
    電話手機1 支（門號0000000000號，含SIM 卡1 枚）扣案可
    資佐證。
  (三)綜上所述，被告上開辯解為圖卸刑責之詞，不足採信。本案
    事證已明，被告犯行洵堪認定。
三、論罪及撤銷改判之理由─
  (一)按海洛因為毒品危害防制條例第2 條第2 項第1 款規定之第
    一級毒品。被告幫助甲○○販賣第一級毒品未遂，核其所為
    ，係犯刑法第30條第1 項、毒品危害防制條例第4 條第6 項
    、第1 項之幫助販賣第一級毒品罪未遂罪，公訴人認被告係
    與甲○○共犯販賣第一級毒品既遂罪，尚有未洽。被告行為
    屬未遂，爰依修正前刑法第26條前段規定減輕其刑，又其幫
    助他人實施犯罪，為幫助犯，另依刑法第30條第2 項之規定
    遞予減輕其刑（至於刑法第25條、第26條、第30條雖於94年
    1 月7 日修正公布，並自95年7 月1 日施行，惟有關「未遂
    犯之處罰得按既遂犯之刑減輕」之規定，係由原第26條前段
    移列至第25條第2 項後段，內容並無不同；刑法第30條則僅
    將「從犯」修正為「幫助犯」，自均無新舊法比較之必要）
    。被告前於85年間因違反肅清煙毒條例案件，經臺灣高雄地
    方法院判處有期徒刑3 年2 月確定，於88年8 月5 日縮短刑
    期假釋出監；惟於假釋期間之88年間因施用毒品案件，經執
    行觀察勒戒、強制戒治，上開假釋因而遭撤銷，自90年2 月
    22日入監執行殘刑，後於93年9 月1 日縮刑期滿執行完畢，
    有臺灣高等法院被告前案紀錄表在卷可按，其受有期徒刑執
    行完畢，5 年以內再故意犯本件有期徒刑以上之罪，不論依
    修正前之刑法第47條，或修正後之刑法第47條第1 項之規定
    ，均構成累犯，對被告而言並無有利或不利之情形，自不生
    新舊法比較之問題，應逕依修正前刑法第47條規定，論以累
    犯，加重其刑（但法定刑死刑、無期徒刑部分不得加重），
    並先加後減。
  (二)按刑法第2 條第1 項規定：「行為後法律有變更者，適用行
    為時之法律。但行為後之法律有利於行為人者，適用最有利
    於行為人之法律」。被告行為後，刑法第64條、第65條業於
    94年1 月7 日修正公布，並於95年7 月1 日施行；修正前刑
    法第64條規定：「死刑不得加重。死刑減輕者，為無期徒刑
    ，或15年以下12年以上有期徒刑。」，第65條規定：「無期
    徒刑不得加重。無期徒刑減輕者，為7 年以上有期徒刑。」
    ，修正後刑法第64條規定：「死刑不得加重。死刑減輕者，
    為無期徒刑。」，第65條規定：「無期徒刑不得加重。無期
    徒刑減輕者，為20年以下15年以上有期徒刑。」，比較結果
    ，修正後刑法並非較有利於行為人，依修正後刑法第2 條第
    1 項前段之規定，仍應依修正前刑法第64條、第65條規定，
    減輕其刑。
  (三)原判決認被告罪證明確，予以論罪科刑，固非無見。惟被告
    之行為，僅構成幫助販賣第一級毒品未遂罪，並無另於94年
    5 月中旬，與甲○○共犯2 次販賣第一級毒品予郭建志犯行
    （詳如後述），原判決認被告另犯此部分犯行，自有未洽。
    被告提起上訴，否認犯罪，雖無理由，惟原判決既有上開違
    誤之處，自應由本院將原判決撤銷改判。
四、科刑及沒收之理由─
  (一)爰審酌被告幫助販賣第一級毒品海洛因，危害國民健康及社
    會治安，並造成毒品泛濫之危險，行為後復未坦承犯行，且
    有前科犯行，素行非佳，業如前述，惟其幫助販賣犯行尚屬
    未遂，亦尚未有得等一切情狀，量處有期徒刑5 年。
  (二)扣案ELIYA 牌行動電話手機1 支（門號0000000000號，含SI
    M 卡1 枚）為被告所有，為被告所自承（見本院卷第124 頁
    ），而通訊業者出租行動電話予消費者使用時，即同時附帶
    提供SIM 卡給消費者作為門號使用之介面，是通訊業者出租
    之標的為行動電話門號，SIM 卡則為使用該門號之介面，由
    消費者自負SIM 卡保管、使用之權責，並得移轉所有權予他
    人，是該SIM 卡1 枚自屬被告所有，復為供被告聯絡幫助販
    賣第一級毒品所用之物，依毒品危害防制條例第19條第1 項
    規定宣告沒收。至於另扣案甲○○所有海洛因3 包、行動電
    話手機2 支，因被告僅係幫助犯，上開物品，自毋庸在被告
    案件中宣告沒收，併此說明。
五、對其他公訴事實之判斷─
  (一)公訴意旨另以：被告乙○○與甲○○共同基於販賣第一級毒
    品海洛因牟利之概括犯意聯絡，自94年5 中旬起，推由被告
    乙○○與郭建志聯絡，以每次8,000 元至9,000 元之價格，
    販賣不詳數量之海洛因予郭建志2 、3 次。因認被告另涉有
    此部分販賣第一級毒品犯嫌。
  (二)按犯罪事實應依證據認定之，無證據不得認定其犯罪事實；
    又不能證明被告犯罪，應諭知無罪之判決，刑事訴訟法第15
    4 條第2 項及第301 條第1 項前段分別定有明文。本件公訴
    人認被告涉有此部分販賣第一級毒品罪嫌，無非以郭建志於
    警詢之陳述為其論據。惟訊據被告堅決否認有此部分販賣第
    一級毒品犯行。
  (三)經查：
  1.郭建志固於警詢陳稱：「伊第一次向『醜猴』購買海洛因，
    係於94年5 月中旬在高雄市凹仔底，麻煩『小飛俠』居中介
    紹向『醜猴』買，以8,000 元至9,000 元不等之價格共買2
    、3 次」等語（見警卷第16頁）。惟此為被告自警詢至本院
    審理中均一再否認；且郭建志於原審即另證稱：「伊於94年
    5 月中旬沒有向乙○○拿過海洛因」等語（見原審卷第132
    頁）。則郭建志警詢陳述內容之證明力自屬薄弱。
  2.郭建志警詢上開陳述，並無相關毒品或可認被告有販賣毒品
    之工具扣案可佐為真。
  3.綜上所述，郭建志上開向被告、甲○○購買海洛因之陳述，
    既有前後不符之重大瑕疵可指，復無其他證據可佐為真實，
    又檢察官所提出之證據及所指出之證明方法，亦未足以說服
    本院以形成被告有此部分販賣第一級毒品有罪之心證，被告
    此部分之犯罪自屬不能證明。惟檢察官認被告所涉此部分犯
    行，與上開論罪科刑部分，有裁判上一罪關係，爰不另為無
    罪之諭知，併此說明。
六、適用之法律─
  (一)刑事訴訟法第369 條第1 項前段、第364 條、第299 條第1
    項前段。
  (二)毒品危害防制條例第4 條第6 項、第1 項、第19條第1 項。
  (三)刑法第2 條第1 項、第11條、第30條第1 項、第2 項，修正
    前刑法第26條前段、第47條。
本案經檢察官姜麗儒到庭執行職務。
中    華    民    國    95    年    8     月    25    日
                  刑事第七庭    審判長法  官  莊飛宗
                                      法  官  黃三友
                                      法  官  曾逸誠
以上正本證明與原本無異。
如不服本判決應於收受本判決後10日內向本院提出上訴書狀，其
未敘述上訴理由者，並得於提起上訴後10日內向本院補提理由書
狀（均須按他造當事人之人數附繕本）「切勿逕送上級法院」。
中    華    民    國    95    年    8     月    25    日
                                      書記官  黃富美
附錄本判決論罪科刑法條：
毒品危害防制條例第4 條第1 項、第6 項：
製造、運輸、販賣第一級毒品者，處死刑或無期徒刑；處無期徒
刑者，得併科新臺幣1 千萬元以下罰金。
前5 項之未遂犯罰之。


司法院資訊處製作；財團法人民間司法改革基金會備份。
